# 劳务费是否属于应付职工薪酬范围？

提问人：1091 时间：2010-11-20 11:25:57
公司与劳务公司签订劳务合同，劳务公司派遣员工到公司工作，公司对劳务公司员工发放工资时也代扣代缴五险一金，那公司会计核算时是否将劳务费统计在应付职工薪酬范围内？

回答人：chenyiwei
从会计核算角度而言，根据职工薪酬准则的应用指南：“在企业的计划和控制下，虽未与企业订立劳动合同或未由其正式任命，但为其提供与职工类似服务的人员，也纳入职工范畴，如劳务用工合同人员”。因此，在会计上，对于这部分劳务人员的劳务费，也是通过“应付职工薪酬”科目核算的。 但在其他方面，如税务、人力资源和社保、统计等方面，均不认为劳务人员是公司的职工（并不直接与公司签订劳动合同），所以不作为工资。这部分劳务人员工资不作为计提职工教育经费、工会经费等的依据。 为了兼顾会计和其他方面的要求，在会计核算中，可以在“应付职工薪酬”科目下设置“劳务人员报酬”等明细科目单独核算这部分劳务人员薪酬支出。

提问人：kathleen156 时间：2016-02-25 15:03:44
陈版，上市公司支付给独立董事、监事的劳务费需要通过应付职工薪酬科目核算吗？监事也不是公司员工，外部请的

回答人：chenyiwei
按照准则中的说法是通过职工薪酬核算的。但我个人不赞同此观点。

提问人：echo4 时间：2018-04-23 21:00:04
劳务公司如何做分录呢 借 应收 贷 主营收入？用人单位分录 借 费用 贷职工薪酬？后面如何处理

回答人：chenyiwei
劳务公司应注意收入确认的总额法/净额法问题。一般情况下，如果劳务人员属于用工单位的会计意义上的“职工”，则劳务公司按净额法核算，仅确认管理费收入的可能性较大。